【裁判字號】    97,易,4572
【裁判日期】    971217
【裁判案由】    竊盜
【裁判全文】
臺灣臺中地方法院刑事判決              97年度易字第4572號
公  訴  人  臺灣臺中地方法院檢察署檢察官
被      告  甲○○
上列被告因竊盜案件，經檢察官提起公訴（97年度偵字第25414
號），茲被告於準備程序中就被訴事實為有罪之陳述，本院於聽
取當事人之意見後，改依簡式審判程序進行，並判決如下：
    主    文
甲○○犯攜帶兇器竊盜罪，累犯，處有期徒刑捌月；扣案之Ｔ字
型扳手及汽車鑰匙各壹支均沒收。又犯攜帶兇器竊盜罪，累犯，
處有期徒刑捌月；扣案之Ｔ字型扳手壹支沒收。應執行有期徒刑
壹年貳月；扣案之Ｔ字型扳手及汽車鑰匙各壹支均沒收。
    犯罪事實及理由
一、犯罪事實：
    甲○○曾於民國93年間，因違反毒品危害防制條例案件，經
    本院以94年訴字第437號判處有期徒刑1年7月、9月，並定應
    執行刑為有期徒刑2年2月確定。又於94年間，因竊盜案件，
    經本院以94年度易字第696號判處有期徒刑8月，經臺灣高等
    法院臺中分院以94年度上易字第861號駁回上訴確定。又因
    贓物案件，經本院以94年度中簡上字第533號判處有期徒刑8
    月確定，上開案件經本院以96年度聲減字第3077號裁定減刑
    及定應執行刑為有期徒刑1年4月確定，於96年11月19日執行
    完畢。詎猶不知警惕，復基於意圖為自己不法之所有，分別
    為下列竊盜行為：
（一）於97年10月16日下午1時許，在彰化縣和美鎮○○路210號
      前，攜帶其所有客觀上足以對人之生命、身體造成危險，
      可供兇器使用之T型扳手1支，破壞丙○○所有停放在該處
      之牌照號碼XC-7095號自用小客車之車門鎖後，進入車內
      ，並持其所有之自備汽車鑰匙1支竊取該車。得手後，駕
      車逃離現場。
（二）於97年10月18日凌晨2時40分許，駕駛上揭竊得之車輛至
      臺中縣大肚鄉○○路○段580號前，攜帶前開T型扳手1支，
      破壞乙○○所有停放在該處之牌照號碼NZ-4956號自用小
      貨車後，進入車內並竊取車內之電鑽2把、切石機1把、切
      割機1台。得手後，將上開竊得之物搬運至上揭竊得之牌
      照號碼XC-7095號自用小客車後車廂時，經警見其行跡可
      疑，上前盤查而當場查獲，並扣得上開T型扳手及汽車鑰
      匙1支。
二、證據名稱：
（一）被告甲○○於警詢、偵查中之自白及於本院準備程序及審
      理時為認罪之陳述。
（二）被害人丙○○、乙○○於警詢中之指述。
（三）被害人丙○○、乙○○出具之贓物認領保管單各1紙。
（四）扣案被告所有供竊盜使用之T型扳手及汽車鑰匙1支。
三、按刑法第321條第1項第3款之攜帶兇器竊盜罪，係以行為人
    攜帶兇器竊盜為其加重條件，此所謂兇器，其種類並無限制
    ，凡客觀上足對人之生命、身體、安全構成威脅，具有危險
    性之兇器均屬之，且祇須行竊時攜帶此種具有危險性之兇器
    為已足，並不以攜帶之初有行兇之意圖為必要（最高法院79
    年度台上字第5253號判例要旨可供參照）。查被告於竊取上
    開牌照號碼XC-7095號自用小客車及牌照號碼NZ-4956號自用
    小貨車之車內財物時，有攜帶扣案之T型扳手1支，而該T型
    扳手質地堅硬，為金屬材質之器具，客觀上足對人之身體、
    生命、安全構成威脅，顯係具有危險性之兇器；故核被告2
    次竊盜犯行所為，均係犯刑法第321條第1項第3款之攜帶兇
    器加重竊盜罪。
四、被告曾於民國93年間，因違反毒品危害防制條例案件，經本
    院以94年訴字第437號判處有期徒刑1年7月、9月，並定應執
    行刑為有期徒刑2年2月確定。又於94年間，因竊盜案件，經
    本院以94年度易字第696號判處有期徒刑8月，經臺灣高等法
    院臺中分院以94年度上易字第861號駁回上訴確定。又因贓
    物案件，經本院以94年度中簡上字第533號判處有期徒刑8
    月確定，上開案件經本院以96年度聲減字第3077號裁定減刑
    及定應執行刑為有期徒刑1年4月確定，於96年11月19日執行
    完畢等情，有被告之臺灣高等法院被告前案紀錄表1份在卷
    可按，茲被告於5年以內再故意犯本件有期徒刑以上之罪，
    依刑法第47條第1項之規定，均為累犯，應依法各加重其刑
    。
五、扣案之T型扳手及汽車鑰匙各1支均係被告所有供本件犯竊盜
    罪所用之物，業經被告陳明在卷，爰依刑法第38條第1項第2
    款規定宣告沒收。
六、依刑事訴訟法第273條之1第1項、第299條第1項前段、第310
    條之2、第454條第1項，刑法第321條第1項第3款、第47條第
    1項、第51條第5款、第38條第1項第2款，判決如主文。
七、如不服本判決，得於判決書送達之日起10日內，以書狀敘述
    理由，向本院提出上訴（須附繕本）。
中    華    民    國    97    年    12    月    17    日
                  刑事第十三庭  法  官  許月馨
以上正本證明與原本無異。
如不服本判決應於收受送達後10日內向本院提出上訴書狀，並應
敘述具體理由；其未敘述上訴理由者，應於上訴期間屆滿後20日
內向本院補提理由書（均須按他造當事人之人數附繕本）「切勿
逕送上級法院」。
                                書記官  黃美雲
中    華    民    國    97    年    12    月    17    日
附錄論罪科刑法條
中華民國刑法第321條
（加重竊盜罪）
犯竊盜罪而有左列情形之一者，處 6 月以上、 5 年以下有期徒
刑：
一  於夜間侵入住宅或有人居住之建築物、船艦或隱匿其內而犯
    之者。
二  毀越門扇、牆垣或其他安全設備而犯之者。
三  攜帶兇器而犯之者。
四  結夥三人以上而犯之者。
五  乘火災、水災或其他災害之際而犯之者。
六  在車站或埠頭而犯之者。
前項之未遂犯罰之。


司法院資訊處製作；財團法人民間司法改革基金會備份。
